____
Bienvenid@ a **PREDI**, la herramienta electoral basada en mercados de predicción que ofrece predicciones diarias para las **elecciones de la C. Madrid 2021**.

A continuación, los resultados actualizados [`r format(Sys.time(), '%d %B, %Y')`].

## Predicciones de hoy {.tabset}

### Gobierno resultante
```{r cars,  warning = FALSE, echo = FALSE, dev=c('svg')}
highchart() %>%
  hc_add_series(
    data = government_tree,
    type = "sunburst",
    name = "Probabilidad",
    # type=  "treemap",
    allowDrillToNode = TRUE,
    colors= c("transparent", "#0F86DF", "#FF6251", "#DDDF00"),
    tooltip = list(
      headerFormat = "<b>{point.key}</b><br>",
      pointFormat = "{point.value}% probabilidad"
    ),
    levels = list(
      list(
        level = 1,
        borderWidth = 0,
        borderColor = "transparent",
         colorByPoint = TRUE,
        dataLabels = list(enabled = TRUE)
      ),
      list(
        level = 2,
        borderWidth = 0,
        borderColor = "transparent",
        colorByPoint = TRUE,
        dataLabels = list(enabled = TRUE)
      ),
      list(
        level = 3,
        borderWidth = 0,
        borderColor = "transparent",
        colorVariation = list(key = "brightness", to = 0.50),
        dataLabels = list(enabled = TRUE)
      )
    )
  )
```

### Voto y escaños a partidos
```{r pressure, warning = FALSE, echo=FALSE, dev=c('svg')}
hchart(
  vote_donut, "pie", hcaes(name = party, y = vote, color= colors),
  name = "Escaños",
  innerSize = "60%",
  startAngle = -90, endAngle = 90,
  dataLabels = list(format = "{point.name}, {point.vote} <br> ({point.seats})")
) %>% 
  # con la siguiente opción desactivamos los 'dataLabels' para que no 
  # exista infomración redundante
  hc_plotOptions(
    series = list(dataLabels = list(enabled = FALSE))
  ) %>% 
  hc_tooltip(
    useHTML = TRUE,
    style = list(fontSize = "20px"),
    headerFormat = "",
    pointFormat = "<div style='text-align: center;'> <b>{point.name}</b><br>{point.seats} escaños<br>{point.vote}% votos</div>",
    positioner = JS(
      "function () {
      
        /* one of the most important parts! */
        xp =  this.chart.chartWidth/2 - this.label.width/2
        yp =  this.chart.chartHeight/2 - this.label.height/1
      
        return { x: xp, y: yp };
      
      }"),
    shadow = FALSE,
    borderWidth = 0,
    backgroundColor = "transparent",
    hideDelay = 1000
  )
```



-------------------

## Tendencia acumulada {.tabset}


### Gobierno resultante
```{r cars2,  warning = FALSE, echo = FALSE, dev=c('svg')}
highchart() %>% 
  hc_xAxis(categories = government_spread$date, tickInterval = 1) %>% 
  hc_add_series(name = "PP y Vox", data = government_spread$`PP y Vox` , color = "#11D78D") %>% 
  hc_add_series(name = "PP en mayoría", data = government_spread$`PP en mayoría`, color= "#0F86DF") %>% 
  hc_add_series(name = "PP con apoyos externos", data = government_spread$`PP con apoyos externos`, color = "#10C7DF") %>% 
  hc_add_series(name = "PSOE, UP y Más Madrid", data = government_spread$`PSOE, UP y Más Madrid`, color= "#874EFE") %>% 
  hc_add_series(name = "PSOE, UP, Más Madrid y Cs", data = government_spread$`PSOE, UP, Más Madrid y Cs`, color= "#FF6251") %>% 
  hc_add_series(name = "PSOE y Cs", data = government_spread$`PSOE y Cs`, color= "#FFAA00") %>% 
  hc_add_series(name = "Repetición de elecciones", data = government_spread$`Repetición de elecciones`, color= "#444444")   %>% 
  hc_tooltip(crosshairs = TRUE, backgroundColor = "#FBFEFF",
             shared = TRUE, borderWidth = 0, sort = TRUE,  table = TRUE)

```


### Voto y escaños a partidos

```{r pressure2, warning = FALSE, echo=FALSE, dev=c('svg')}

hchart(vote_lines, "line", hcaes(date, vote, group = party), color=c("#E75D29" #good
        ,"#82ECAB"
        ,"#3C88D0" #good
        , "#DA3832" #good
        ,  "#623165"
        , "#75BE4C" )) %>% 
  hc_tooltip(
    pointFormat = "<span  style='color: {series.color}'> {series.name} <b>{point.y}</b><br/>(Escaños:{point.seats})</span>",
    shadow = FALSE,
    backgroundColor = "transparent",
    borderColor = "transparent",
    borderWidth = 0
  ) %>% 
  hc_xAxis(title = list(text = " ")) %>% 
  hc_yAxis(title = list(text = "Porcentaje de voto% (escaños")) 
```


-------------------

## Tablas de progreso diario {.tabset}

### Gobierno resultante
```{r holio03, echo=FALSE, out.width = '20%'}
myColors_gen <- c("#0000BA", "#9A0000", "#A9A9A9", "#C57420", "#FF3827", "#FF9300", "#04AAFF")
 
library(DT)

datatable(head(government_table, 6), rownames=FALSE, colnames = c('Tipo de gobierno', 'Probabilidad', 'Tendencia'), extensions = 'FixedColumns',
  options = list( dom= "t",
    scrollX = FALSE,
    fixedColumns = TRUE,
  scrollCollapse = TRUE, pageLength = 10
  )) %>%
  formatStyle(
    'diff_prob',
    color = styleInterval(c(-0.001, 0.001), c('red', 'black', 'green'))
  ) %>%
  formatStyle('party', fontWeight = 'bold')
```


_____

Alberto López Ortega _alberto.lopezortega@uzh.ch_ , [bertous](https://twitter.com/bertous)

### Voto y escaños a partidos

```{r holio02, echo=FALSE, out.width = '20%'}
datatable(vote_table, rownames=FALSE, colnames = c('Partido', 'Voto', 'Tendencia (voto)', 'Escaños', 'Tendencia (escaños)'), extensions = 'FixedColumns',
  options = list(
    dom = 'r',
    scrollX = TRUE,
    fixedColumns = TRUE, pageLength = 10
  )) %>%
  formatStyle(
    'diff_vote',
    color = styleInterval(c(-0.001, 0.001), c('red', 'black', 'green'))
  )  %>%
  formatStyle(
    'diff_seats',
    color = styleInterval(c(-0.001, 0.001), c('red', 'black', 'green'))
  ) %>%
  formatStyle('party', fontWeight = 'bold')
```


_____

Alberto López Ortega _alberto.lopezortega@uzh.ch_ , [bertous](https://twitter.com/bertous)