_________
 Bienvenid@ a __PREDI__, la herramienta electoral basada en mercados de predicción que ofrece __predicciones diarias para  las elecciones generales del 28A.__ 

 

A continuación, los resultados actualizados __[28 de abril de 2019]__. 
 
-------------------

- __[Predicción sobre el gobierno resultante](https://aloport.github.io/predi/gobierno.html)__

```{r holio1, echo = FALSE, fig.align='center'}
myColors_gen <- c("#0000BA", "#9A0000", "#A9A9A9", "#C57420", "#FF3827", "#FF9300", "#04AAFF")
 
library(DT)

datatable(head(generales_little, 4), rownames=FALSE, colnames = c('Tipo de gobierno', 'Probabilidad', 'Tendencia'), extensions = 'FixedColumns',
  options = list( dom= "t",
    scrollX = FALSE,
    fixedColumns = TRUE,
  scrollCollapse = TRUE, pageLength = 10
  )) %>%
  formatStyle(
    'diff',
    color = styleInterval(c(-0.001, 0.001), c('red', 'black', 'green'))
  ) %>%
  formatStyle('type', fontWeight = 'bold')


```

- __[Estimación de voto a partidos](https://aloport.github.io/predi/voto.html)__

```{r holio2, echo = FALSE, fig.align='center'}

datatable(intrapolation_little, rownames=FALSE, colnames = c('Partido', 'Voto', 'Tendencia'), extensions = 'FixedColumns',
  options = list(
    dom = 'r',
    scrollX = TRUE,
    fixedColumns = TRUE, pageLength = 10
  )) %>%
  formatStyle(
    'diff',
    color = styleInterval(c(-0.001, 0.001), c('red', 'black', 'green'))
  ) %>%
  formatStyle('party', fontWeight = 'bold')


```


[Metodología](https://aloport.github.io/predi/projects.html) • [Sobre nuestro proyecto de investigación](https://aloport.github.io/predi/about.html) • [¿Quieres participar en el mercado de predicción?](https://aloport.github.io/predi/participate.html)

_____

Contacto: Alberto López Ortega _alberto.lopezortega@uzh.ch_ , [bertous](https://twitter.com/bertous)